【裁判字號】    98,附民,3
【裁判日期】    980625
【裁判案由】    損害賠償
【裁判全文】
福建金門地方法院刑事附帶民事判決      98年度附民字第3號
    原      告  甲○○
    被      告  乙○○
上列被告因公共危險案件 (98年度訴字第5號)，經原告提起附帶
民事訴訟，本院判決如下：
    主  文
原告之訴及其假執行之聲請均駁回。
    事  實
一、原告主張：被告乙○○於民國97年12月16日下午3時29分許
    ，騎腳踏車前往位在金門縣金城鎮○○○路之統精股份有限
    公司金門加油站購買無鉛汽油後，於同日晚上10時20分許搭
    乘牌照081-VX號計程車行至金寧鄉埔後4-4號房屋附近下車
    ，再步行至同鄉埔邊30號屋前空地，以汽油潑灑原告甲○○
    所有、停放在該空地上之牌照WY-6111號、福特牌自用小客
    車（以下簡稱「系爭汽車」），再以打火機引燃，致系爭汽
    車焚燬、不堪使用，現由鈞院以98年度訴字第5號公共危險
    案審理中；被告故意放火燒燬系爭汽車，顯已侵害原告就該
    車輛之所有權，依民法第184條第1項前段、第196條、第216
    條規定自應賠償原告因此所受之損害；而出廠10年之系爭汽
    車，市價約新台幣 (下同)10 萬元，為此爰依刑事訴訴訟法
    第487條、第488條前段規定提起附帶民事訴訟等語，聲明請
    求被告給付原告10萬元及自97年12月16日起至清償日止按年
    利率5%計算之利息，並願供擔保，請准宣告假執行。
二、被告未到庭爭執，亦未提出書狀作何陳述或舉證。
    理  由
一、按因犯罪而受損害之人，於刑事訴訟程序中，得提起附帶民
    事訴訟；法院認為原告提起之附帶民事訴訟不合法或無理由
    者，應以判決駁回之，刑事訴訟法第487條第1項、第502條
    第1項分別定有明文。
二、查系爭汽車登記之車主係金門瓊林育樂開發股份有限公司等
    情，為原告所自承 (本院98年度訴字第5號刑事卷第171頁)
    ，復有車號查詢汽車車籍網頁可稽（本件卷第5頁），可見
    因被告之放火行為而受有損害者，實係金門瓊林育樂開發股
    份有限公司，並非人格不同之原告；至於金門瓊林育樂開發
    股份有限公司前經經濟部以97年6月3日經授商字第09701127
    210號令廢止登記，祇是上述公司所有產權受損，應如何由
    清算人代表公司行使求償權之問題，並不影響該公司在清算
    完結前，依公司法第25條規定仍應視為存續之法人格，暨系
    爭汽車所有權屬之認定。是以無所有權之原告，就系爭汽車
    被焚燬提起本件附帶民事訴訟，顯然不符前述規定之起訴要
    件，即不合法，自應駁回其訴及假執行之聲請。
據上論結，應依刑事訴訟法第502條第1項判決如主文。
中    華    民    國    98    年    6     月  25     日
                  刑事第一庭  審判長  周建興
                              法  官  鄭銘仁
                              法  官  周美玲
以上正本證明與原本無異。
如不服本判決，應於收受判決後10日內向本院提出上訴書狀，並
應敘述具體理由；其未敘述上訴理由者，應於上訴期間屆滿後20
日內向本院補提理由書（均須按他造當事人之人數附繕本）「切
勿逕送上級法院」。
                              書記官  龔月雲
中    華    民    國    98    年    6     月    25    日


司法院資訊處製作；財團法人民間司法改革基金會備份。
